Felipe Sánchez Peña

Santiago, Chile · linkedin.com/in/FelipeSanchezPeña · +56 9 6357 1493 · felipesanchezp24@gmail.com

Dev Designer enfocado principalmente al desarrollo Frontend con pasión por el diseño UX/UI: creando experiencias digitales intuitivas y atractivas, combinando habilidades técnicas y creativas para diseñar soluciones digitales que destacan por su funcionalidad y atractivo visual.

EXPERIENCIA PROFESIONAL

Valparaíso, Chile Latasoft

Frontend developer y UX/UI designer

2023 - 2024

- Desarrollé diversas webs, enfocadas principalmente a landings pages, blogs, e-commerce, entre otras.
- Mantuve contacto con los clientes y mediante tomas de requerimientos procedimos a realizar los distintos proyectos que se planteaban.
- Mediante la plataforma Figma, diseñé las diversas interfaces que posteriormente desarrollé en los proyectos solicitados.
- Desarrollé el frontend, mediante el lenguaje multiplataforma React Native, una aplicación destinada a consultas médicas a domicilio, la cual programé a partir de las vistas diseñadas según los requerimientos del cliente.
- Rediseñé la plataforma propia de la empresa, brindando así una mejor identidad, mejor gestión de proyectos y una sección de contacto directa.

Freelancer Santiago, Chile Diseñador gráfico 2018 - 1019

- Como freelancer me dediqué al diseño de papelería en general (tarjetas de presentación, flyers, afiches, etc.)
- Diseñé diversas interfaces de usuario, según las necesidades del cliente.
- Diseñé gigantografías para pymes, negocios, las cuales fueron desarrolladas mediante la suite de adobe para posteriormente hacer la impresión correspondiente de dichos archivos.

Puente Alto Ingeniería y Servicios

Santiago, Chile

Asistente administrativo

2014 - 2015

- Como asistente administrativo me encargué de apoyar la gestión de clientes y productos, principalmente en el ámbito de la logística, revisando órdenes de compra, productos y rendiciones.
- Apoyé la gestión interna, revisando contratos, pagos, documentos personales en general.

EDUCACIÓN

INACAP Santiago, Chile

Analista Programador 2018 - 2022

Instituto Profesional Los Leones

Santiago, Chile Diseño gráfico publicitario 2015 - 2017

Liceo Comercial de Puente Alto

Administración de empresas Santiago, Chile

2010 - 2013